【裁判字號】    98,簡上,24
【裁判日期】    980922
【裁判案由】    贓物
【裁判全文】
臺灣花蓮地方法院刑事判決              98年度簡上字第24號
上  訴  人
即  被  告  丙○○
上列上訴人即被告因贓物案件，不服本院花蓮簡易庭97年度花簡
字第1296號中華民國97年12月26日第一審判決（聲請簡易判決處
刑案號：97年度偵字第4161號），提起上訴，本院管轄之第二審
合議庭判決如下：
    主      文
上訴駁回。
    事實及理由
一、本案經本院審理結果，認原審判決依刑法第349條第2項故買
    贓物罪，判處上訴人即被告（以下簡稱被告）丙○○有期徒
    刑3月，減為有期徒刑1月又15日，如易科罰金，以銀元佰
    元即新臺幣玖佰元折算壹日，認事用法及量刑均無不當，應
    予維持，除引用第一審簡易判決書記載之事實、證據及理由
    （如附件）外，並補充理由如下。
二、上訴意旨略以：被告當時係透過姊夫甲○○購買該部機車，
    因此對車子來源並未多加懷疑，且買車後取得之行車執照，
    經詢問監理機關亦告知為真正，被告並非專業人士，不知機
    車引擎號碼位在何處，亦不知已遭磨損，亦無從對車子外觀
    查知與車籍資料是否相符，如果得知係贓車，絕不會購買云
    云。
三、惟查：
    (一)被告於警詢及偵查中供稱：機車車身上多處紋身烙印號碼
      遭磨損係購買時即已存在，引擎上烙印號碼被消掉，伊收
      到車時有覺得怪怪的等語，就購買當時，已發現引擎號碼
      及車身烙碼均有磨損等情，供述明確；嗣於上訴後始稱不
      知引擎號碼位於何處，亦不知車身有塗改痕跡云云，先後
      供述已有不一。又被告於警詢時係先供稱：本案機車係在
      臺北縣板橋市向證人丁○○購買，購買當時只有伊與證人
      丁○○在場云云；於偵查中則又先後供稱：係透過二姊夫
      甲○○購買云云；從未與證人丁○○接洽過，先透過大姊
      ，再透過甲○○去聯絡云云；迄本院審理時又供稱：當時
      伊大姊有要買車，問伊要不要，至於有無透過甲○○，伊
      不記得了云云，就如何購買本案機車之情形，先後為數次
      不同之供述，亦難以採信。
    (二)證人丁○○於本院審理時先證稱：甲○○確曾介紹被告向
      伊購買機車，伊與被告沒有聯絡過，與甲○○亦僅聯絡過
      1 次，就將車子寄至花蓮，不記得有無被告電話等語；後
      又證稱：「（問：車子的買賣過程你是不是都跟甲○○聯
      絡的？）他只是跟我說他小舅子要車子而已，至於車子要
      寄到什麼地址、如何付錢，是跟誰聯繫的我忘記了。」等
      語。而被告供稱本案機車價款係由其匯款予大姊等情，果
      被告係經由證人甲○○介紹向證人丁○○購買中古機車，
      並匯款予大姊以支付車款，則在向證人丁○○購買過程中
      ，有無中古機車可供買賣、何型式車款、如何交車、如何
      支付價金、需何證件資料辦理過戶等，顯均非1 次聯繫即
      可完成，是證人丁○○上揭證詞，顯難為被告有利之認定
      。再酌證人甲○○已於警詢、偵查中及本院審理時一再否
      認涉入本案機車買賣，而證稱僅介紹被告向證人丁○○購
      買本案機車等語。是綜合上揭證詞，均難為被告有利之認
      定。至行車執照真正與否，亦與本案機車是否遭拼裝而屬
      贓物無關，亦不足執為被告有利之證據。
    (三)從而，原審憑卷內被告於警詢及偵查中之供述、證人丁○
      ○於警詢及偵查中之證述、證人周政治、乙○○、簡武川
      於警詢之證述、證人甲○○於偵查中之證述、查獲時所拍
      攝車號LC8-400號機車照片20張、車籍查詢-基本資料詳細
      畫面；汽（機）車過戶申請登記書、監14汽（機）車各項
      異動登記書、機器腳踏車新領牌照登記書、車號LC8- 400
      號機車行照、強制責任險保險證、山葉廠牌124CC機車5NW
      系列機車照片及山葉廠牌124CC機車4CW系列機車照片、車
      號查詢重型機車車籍2 份、失車唯讀案件基本資料、贓物
      認領保管單等認定被告之犯行，並比較刑法修正前後之規
      定，並依中華民國96年罪犯減刑條例，量處被告有期徒刑
      3月，減為有期徒刑1月又15日，並諭知易科罰金之折算標
      準，認事用法俱無不當，量刑亦稱妥適。被告上訴意旨，
      仍執陳詞否認犯罪，為無理由，應予駁回。
據上論斷，應依刑事訴訟法第455條之1第1項、第3項、第368 條
、第373條，判決如主文。
本案經檢察官簡淑如到庭執行職務。
中    華    民    國    98    年    9     月    22    日
                  刑事第二庭  審判長  法  官  陳世博
                                      法  官  陳月雯
                                      法  官  林恒祺
上列正本證明與原本無異。
本件不得上訴。
中    華    民    國    98    年    9     月    22    日
                                      書記官


司法院資訊處製作；財團法人民間司法改革基金會備份。
